# 租赁收入

提问人：alisonli123 时间：2010-07-14 20:23:19
对于出租方来说，存在前几个月免租期的情况下，租金收入是否应该用总数在租赁期内分摊，相关税金是否仍按照开票时间计提缴纳？

回答人：chenyiwei
会计处理应该是如你所述；营业税和所得税方面还是应当关注相关税务规定的纳税义务发生时间。

回答人：chenyiwei
回复 板凳 alisonli123 的帖子一般不合适。除非基于重要性考虑，否则一般不接受。